【裁判字號】    89,交聲再,240
【裁判日期】    891213
【裁判案由】    過失傷害
【裁判全文】
臺灣高等法院臺南分院刑事裁定          八十九年度交聲再字第二四號  Ａ
      聲  請  人
      即受判決人  甲  ○  ○
右聲請人因過失傷害案件，對於本院八十九年度交上易字第一二０五號中華民國八十
九年九月二十八日確定判決（臺灣嘉義地方法院八十八年度交易字第二八四號；臺灣
嘉義地方法院檢察署八十八年度偵字第五三二五號），聲請再審，本院裁定如左：
      主      文
再審之聲請駁回。
      理      由
一、聲請意旨略以：（一）原確定判決認被告係業務上過失而非普通過失，惟（１）
    依警訊卷第九頁之第一幀照片及第十二頁之第一幀照片觀之，案發當時系爭自小
    貨車之右前座上置有羽球拍及羽球一筒，可證被告當時確係要去打球而非要去工
    作，故上開相片顯係足以影響判決之重要證據而為原判決所漏未審酌。（２）被
    告係嘉義市羽球委員會及嘉義市冠亞羽球隊之隊員，本件案發時間民國（下同）
    八十八年五月五日星期三晚上七時二十五分許，適為被告每週一、三、五晚上八
    時至十時間至冠亞羽球隊練球時段，有嘉義市羽球委員會所屬球員各組名單、嘉
    義市冠亞羽球隊隊員手冊、嘉義市冠亞羽球隊出具之證明書等可稽，益證被告當
    時確係欲去打球而非要去工作，前開名單、手冊及證明書均係在原確定判決辯論
    終結前已存在而未經注意及斟酌之證據，或係依據原確定判決辯論終結前已存在
    之練球紀錄所做成，自屬發現確實之新證據。（３）原確定判決認被告並非下班
    後要去打球，惟並未說明依憑之證據，有判決不載理由之違法。（二）原確定判
    決認被害人已至重傷害程度，惟（１）嘉義市財團法人聖馬爾定醫院之覆函顯然
    係將被害人所受傷害分為二個部分：一是左半側嚴重痙攣型偏癱，此部分於身體
    或健康無重大不治情形（即如繼續復健治療可漸漸恢復），一是語能衰減，屬於
    終身殘障。而被害人之母黃梅葉於原審僅在意左半側嚴重痙攣型偏癱部分，有其
    於八十九年八月四日庭訊筆錄可證，為足生影響判決之重要證據而漏未審酌。（
    ２）被害人所受傷害為左半側嚴重痙攣型偏癱及語能衰減，前者屬刑法第十條第
    四項第四款毀敗一肢以上機能之傷害，後者屬同條項第三款毀敗語能之傷害，均
    以完全喪失效用為要，而被害人所受左半側嚴重痙攣型偏癱依聖馬爾定醫院之覆
    函已認定並無重大不治之情形，語能衰減之傷害則僅係減衰而非完全喪失效用，
    均不能再有同條項第六款之適用。（３）原確定判決對於被害人是否已達於身體
    或健康重大不治傷害之疑義未再向聖馬爾定醫院函詢清楚即為不利被告之認定，
    亦有審判期日應調查之證據未予調查之違法。（三）原確定判決認被告有違道交
    通安全規則第一二條第一項第二款後段之過失，惟（１）被告在原確定判決答
    辯狀所提依道路交通事故調查報告表繪製之圖示中雙方之撞擊點顯示被告車已過
    路口中心處並進入行人穿越道，被害人則方要進入並欲快速通過該路口，致被害
    人車子右偏撞擊被告車右前門，而被告則無從注意其來車，此重要證據為原確定
    判決漏未審酌（２）台灣省嘉雲區車輛行車事故鑑定委員會未慮及被告先到達交
    岔路口中心處之情形，原確定判決未依被告聲請再送中央警官學校交通學系或其
    他適當鑑定單位鑑定，有應於審判期日調查之證據而未予調查之違法。（四）本
    件原確定判決有上述再審事由，爰提起本件再審聲請，並請求裁定停止本件刑罰
    之執行云云。
二、查刑事訴訟法第四百二十條第一項第六款所謂發現確實之新證據必須可認為確實
    足以動搖原確定判決而為受判決人有利之判決者為限，倘受判決人因對有利之主
    張為原審所不採，事後提出證明，以圖證實在原審前所為有利之主張為真實，據
    以聲請再審，該項證據既非判決後所發現，顯難憑以聲請再審。又同法第四百二
    十一條所謂足生影響於判決之重要證據漏未審酌，必須該證據在原審審判當時已
    經提出，而為調查注意所不及，且須確實足以動搖原確定判決者為限，苟該證據
    業經原確定判決予以指駁，或如經斟酌亦不足以動搖原確定判決者，即非屬之。
三、本件原確定判決已於理由中詳述認定被告犯罪之依據，聲請人所辯其係下班後去
    打球及提出各羽球隊名冊證明云云，已為原確定判決理由斟酌並予指駁，各羽球
    隊之名冊、證明書縱屬實，亦係判決確定前已存在而得以適時提出之證據，茲聲
    請人於其主張為原審所不採後，再提出該等證明，殊與判決後所發現之證據不符
    ；又聲請意旨以被害人母親之筆錄認其爭執者為身體左半側偏癱之傷害及認醫院
    之覆函有疑義云云，然原確定判決已說明被害人所受之傷害左半側嚴重痙攣型偏
    癱，其神經學上的症狀恢復機會甚微，屬於終身殘障，核屬整個身體之機能受損
    ，而非屬刑法第十條第四項第一款至第五款之傷害，且已達於重大不治程度，聲
    請人所指乃就原確定判決已說明事項再為爭辯，並非發現確實之新證據；再聲請
    人所稱其車已先進入交岔路口中心處，其無過失云云，不惟與台灣省嘉雲區車輛
    行車事故鑑定委員會及台灣省車輛行車事故覆議鑑定委員會兩次鑑定意見不符，
    且就原審已取捨之證據重為爭執，難謂為適法之再審理由。綜上，本件再審之聲
    請，為無理由，應予駁回，則其聲請停止刑罰之執行部分，自亦屬不能准許。
據上論斷，應依刑事訴訟法第四百三十四條第一項，裁定如主文。
中    華    民    國      八十九      年      十二      月      十三    日
                                  臺灣高等法院臺南分院刑事第四庭
          審判長法官  陳    義    仲
                                            法官  蔡    崇    義
                                            法官  徐    財    福
右正本證明與原本無異。
不得抗告。
                                      法院書記官  王    全    龍
中    華    民    國      八十九      年      十二      月      十四    日


司法院資訊處製作；財團法人民間司法改革基金會備份。
